【裁判字號】    98,易,2438
【裁判日期】    981008
【裁判案由】    竊盜
【裁判全文】
臺灣臺北地方法院刑事判決              98年度易字第2438號
公  訴  人  臺灣臺北地方法院檢察署檢察官
被      告  甲○○
上列被告因竊盜案件，經檢察官提起公訴（98年度偵字第18960號
），本院判決如下：
    主  文
甲○○共同攜帶兇器竊盜，處有期徒刑捌月，扣案之開孔器壹把
、線剪貳把、木桿壹支及柴刀壹把均沒收之；又共同攜帶兇器竊
盜電業之電線，處有期徒刑壹年，扣案之開孔器壹把、線剪貳把
、木桿壹支及柴刀壹把均沒收之。應執行有期徒刑壹年陸月。扣
案之開孔器壹把、線剪貳把、木桿壹支及柴刀壹把均沒收之。
    事  實
一、甲○○與乙○○（由本院另行審理）意圖為自己不法之所有
    ，基於共同犯意聯絡，攜帶客觀上可視為兇器之柴刀、線剪
    、自製剪線器、開孔器及木桿等物及手套6 雙，而為下列竊
    盜犯行：
  (一)2 人於民國98年8 月10日15時30分許，攜帶使用上開柴刀，
    至臺北縣坪林鄉水德村籐寮坑1 之3 號下方產業道路（即同
    坑3 號上50公尺產業道路旁）張三傳之土地，由乙○○割鋸
    張三傳所有之竹筒2 個及砍伐張三傳所有之籐條4 支，而與
    甲○○共同竊取上開竹筒及籐條。
  (二)2 人復於同日16時，攜帶上開線剪、自製剪線器、開孔器及
    木桿等物，至臺北縣坪林鄉水德村籐寮坑，由甲○○剪斷臺
    灣電力股份有限公司（以下簡稱臺電公司）所有連接水德幹
    35號至水德幹36號3 根電線桿之電線16.8公斤而竊取之，乙
    ○○則負責扶持剪線器以便甲○○剪取電線，嗣為路人鄭文
    和發現後報警查獲，並扣得柴刀、線剪、自製剪線器、開孔
    器、木桿及手套6 雙。
二、案經臺北縣政府警察局新店分局報告臺灣臺北地方法院檢察
    署檢察官偵查起訴。
    理  由
一、按被告以外之人於審判外之言詞或書面陳述，除法律有規定
    者外，不得作為證據，刑事訴訟法第159 條第1 項固定有明
    文。然按被告以外之人於審判外之陳述，雖不符前4 條之規
    定，而經當事人於審判程式同意作為證據，法院審酌該言詞
    陳述或書面陳述作成時之情況，認為適當者，亦得為證據，
    同法第159 條之5 第1 項亦已明訂。本案據以認定被告甲○
    ○犯罪事實之證據，部分屬於傳聞證據，惟因被告甲○○於
    本院言詞辯論終結前，均同意作為證據，本院審酌該等傳聞
    證據作成之情況，亦無違法或不當情事，因而認為適當，故
    該等傳聞證據均具備證據能力而得作為證據，合先敘明。
二、前揭犯罪事實，業據被告甲○○於警詢、偵查及本院審理時
    坦承不諱，核與同案被告乙○○所供於上開時、地與被告徐
    家慶共同攜帶客觀上可視為兇器之柴刀、線剪、自製剪線器
    、開孔器及木桿等物竊取張三傳所有之籐條及臺電公司所有
    之電線等情節大致相符（參見本院卷第48、49頁），又前揭
    地點遭竊之事實，亦經證人張三傳、陳育文於警詢中陳明在
    卷（參見98年度偵字第18960 號偵查卷第33至36頁），且2
    人竊取電線之過程，亦經現場目擊之證人鄭文和於警詢及偵
    查中證述在卷（參見前揭偵查卷第30、109至111頁），並有
    扣案之柴刀、開孔器、自製剪線器、扣案木桿各1把、線剪2
    把、手套6 雙及現場及扣案工具照片22張可資佐證（參見參
    見前揭偵查卷第61至71頁），足認被告甲○○自白核與事實
    相符，應堪採信。是本件事證明確，被告甲○○犯行洵堪認
    定，應予依法論科。
三、按刑法第321 條第1 項第3 款之攜帶兇器竊盜罪，係以行為
    人攜帶兇器竊盜為其加重條件，此所謂兇器，其種類並無限
    制，凡客觀上足對人之生命、身體、安全構成威脅，具有危
    險性之兇器均屬之（最高法院79年台上字第5253號判例意旨
    參照）。查被告甲○○與乙○○所持之柴刀、線剪、開孔器
    ，均為金屬材質製成，具有相當重量，為剪斷、開啟物品所
    用之物，而扣案木桿、自製剪線器，長度約180至200公分，
    係以木頭材質製成，此經本院當庭勘驗在案，有本院98年9
    月24日審判筆錄可稽，故若持前揭工具行兇，依一般社會觀
    念，自足以使人之身體、生命產生危險，堪認為兇器。再按
    竊盜或損壞電桿、電線、變壓器或其他供電設備者，依刑法
    之規定從重處斷，電業法第105 條定有明文，則竊取電業法
    之電線，除犯刑法之竊盜罪外，亦構成電業法第105 條之竊
    盜供電設備罪，依刑法竊盜罪之法律效果論處；而依特別法
    優於普通法之法律競合關係，竊取電業法之電線犯行，電業
    法第105 條應優先於刑法竊盜罪章而適用。是核被告甲○○
    就事實一所為，係犯刑法第321 條第1 項第3 款之攜帶兇器
    竊盜罪；就事實二所為，係犯電業法第105 條竊盜供電設備
    罪，依刑法第321 條第1 項第3 款之攜帶兇器竊盜罪之規定
    從重處斷，檢察官已於起訴書犯罪事實欄內論及被告竊取電
    線之事實，僅漏未論列電業法第105 條之法條，應予補充之
    。又被告甲○○與同案被告乙○○就前開犯行，具有犯意聯
    絡與行為分擔，應論以共同正犯。被告甲○○就事實一、二
    所犯之上開2 罪間，犯意各別，行為不同，應分論併罰。爰
    審酌被告甲○○正值壯年，理當奮發向上，自食其力，竟不
    思進取，未思尊重他人財產權，僅因貪圖小利而犯下本案數
    次竊盜犯行，破壞社會秩序，應予非難，惟念其犯後尚能坦
    承犯行，態度尚可，仍有改過遷善之可能，兼衡其智識程度
    、犯罪動機、目的、手段及犯罪所造成之危害等一切情狀，
    分別量處如主文所示之刑，並定其應執行刑，以資懲戒。
四、扣案之開孔器、線剪、木桿及柴刀分別為被告甲○○及共同
    被告乙○○所有供犯罪所用之物，已據被告甲○○及乙○○
    供述在卷（參見本院卷第48、49頁），應依法宣告沒收。另
    扣案之自製剪線器及手套雖係供被告竊取行為所用之工具，
    惟依被告甲○○於本院審理時供稱剪線器不是我做的，是我
    向朋友借的，手套部分也是朋友借給我剪線器時一併把手套
    交給我的等語（參見本院卷第48頁背面），顯非屬被告所有
    ，又非違禁物，爰不併予宣告沒收，附此敘明。
據上論斷，應依刑事訴訟法第299 條第1 項前段、電業法第105
條、刑法第28條、第321 條第1 項第3 款、第51條第5 款、第38
條第1 項第2 款，判決如主文。
本案經檢察官高維駿到庭執行職務
中    華    民    國    98    年    10    月     8    日
                  刑事第七庭    審判長法  官  林庚棟
                                      法  官  林勇如
                                      法  官  章曉文
以上正本證明與原本無異。
如不服本判決應於收受送達後10日內向本院提出上訴書狀，並應
敘述具體理由；其未敘述上訴理由者，應於上訴期間屆滿後20日
內向本院補提理由書（均須按他造當事人之人數附繕）「切勿逕
送上級法院」。
                                      書記官  林義盛
中    華    民    國    98    年    10    月     8    日
附錄本案論罪科刑法條
刑法第321 條
犯竊盜罪而有左列情形之一者，處6 月以上、5 年以下有期徒刑
：
一、於夜間侵入住宅或有人居住之建築物、船艦或隱匿其內而犯
    之者。
二、毀越門扇、牆垣或其他安全設備而犯之者。
三、攜帶兇器而犯之者。
四、結夥三人以上而犯之者。
五、乘火災、水災或其他災害之際而犯之者。
六、在車站或埠頭而犯之者。
前項之未遂犯罰之。
電業法第105 條
竊盜或損壞電桿、電線、變壓器或其他供電設備者，依刑法之規
定從重處斷。


司法院資訊處製作；財團法人民間司法改革基金會備份。
